【裁判字號】    89,交上易,1987
【裁判日期】    890908
【裁判案由】    過失傷害
【裁判全文】
臺灣高等法院臺南分院刑事判決          八十九年度交上易字第一九八七號  Ａ
      上  訴  人  臺灣台南地方法院檢察署檢察官
      被      告  乙  ○  ○
右上訴人因被告過失傷害案件，不服臺灣台南地方法院八十九年度交易字第四七七號
中華民國八十九年九月八日第一審判決（起訴案號：臺灣台南地方法院檢察署八十九
年度偵字第六三八三號），提起上訴，本院判決如左：
      主      文
上訴駁回。
乙○○緩刑參年。
      事      實
一、乙○○於民國（下同）八十九年一月三日（起訴書誤載為一月七日）下午七時許
    ，駕駛ＷＰ—７９１３號自用小客車，沿台南市○○路由北向南行駛，途經設有
    紅綠燈號誌且運作正常之同路段與建南路交岔路口時，理應注意遵從號誌之指示
    行駛，並應注意車前狀況，隨時採取必要之安全措施，而依當時情形，又無不能
    注意之情事，其竟疏於注意，貿然闖越紅燈行駛，適有甲○○駕駛ＮＶＯ—３９
    １號重型機車，沿建南路由西向東行駛至該路口，見狀閃煞不及，致二車互撞，
    使甲○○人、車倒地，且因之受有右手食指近側指骨骨折、右手小指韌帶受傷等
    傷害。
二、案經甲○○訴由臺灣臺南地方法院檢察署檢察官偵查起訴。
      理      由
一、被告乙○○固坦承有於右揭時、地駕車與告訴人甲○○所騎之機車發生車禍，並
    致告訴人受傷等事實，惟矢口否認有何過失傷害之犯行，辯稱：伊遵守號誌行駛
    ，並未闖越紅燈，係甲○○闖越紅燈行駛，證人孫治平是車禍發生後許久才抵達
    現場，所以其證言應不可採云云。經查：
    （一）右揭犯罪事實，業據告訴人甲○○於偵查、審理中指訴甚詳，而其因本件
          車禍而受有如事實欄所載等傷害，復有國立成功大學醫學院附設醫院八十
          九年一月八日診斷證明書一紙附卷可稽。又證人即當時在告訴人後方，並
          騎乘另一部機車之孫治平於偵查中結證稱：渠等騎車至夏林路口時是綠燈
          ，當時與被告同向有另一輛機車闖紅燈，告訴人曾按喇叭，後來被告又撞
          上來等語（偵卷第十六頁背面、第十七頁，八十九年六月七日偵訊筆錄參
          照），據此並參酌本件車禍現場交岔路口所設之紅綠燈號誌於事發當時，
          運作一切正常，復有道路交通事故調查報告表一紙附卷足憑，是本件車禍
          事發當時，被告係駕車闖越紅燈以致肇事，應無疑義。至證人孫治平雖係
          告訴人之同事，惟其於偵查中之上揭陳述，既經具結以擔保其真實性，且
          其所述內容，無論在主要過程或事發細節上，均甚為清楚明確，是其前開
          證詞，應無不可採信之理。
    （二）按汽車行駛時，駕駛人應注意車前狀況，並隨時採取必要之安全措施；又
          汽車行駛至交岔路口，其行進應遵守燈光號誌之指示，道路交通安全規則
          第九十四條第三項、第一百零二條第一項第一款分別定有明文，本件被告
          駕車行經設有紅綠燈號誌之交岔路口，理應注意遵從號誌之指示行駛，並
          注意車前狀況，隨時採取必要之安全措施，而依當時情形，又無不能注意
          之情事，其竟疏於注意，而闖越紅燈行駛，致與甲○○所駕駛之機車相撞
          ，是被告之駕駛行為，顯有過失。基此可知，被告前揭所辯，應係犯後畏
          罪卸責之詞，委不足採。
    （三）末查，本件告訴人係因此次車禍而受有上述之傷害，故被告之過失駕車行
          為，與告訴人所受之傷害間，復具有相當因果關係。此外，另有交通事故
          現場蒐證照片十張附卷可考，是本件事證已臻明確，被告過失傷害之犯行
          堪予認定。
二、核被告乙○○所為，係犯刑法第二百八十四條第一項前段之過失傷害罪。原審引
    依上開法條及刑法第四十一條，罰金罰鍰提高標準條例第一條前段、第二條，並
    審酌被告之生活狀況、品行、智識程度、犯罪所生之危險或損害、過失程度、告
    訴人所受傷勢之輕重，及被告犯罪後矢口否認所為，不思悔悟，態度非稱良好等
    一切情狀，量處拘役伍拾伍日，並諭知易科罰金之折算標準，以資懲儆。本案經
    核原審認事用法俱無不合，量刑亦稱妥適，被告上訴意旨否認過失犯罪，指摘原
    判決不當，並無可取，為無理由，應予駁回。查被告未曾受有期徒刑以上刑之宣
    告，有卷內本院被告全國前案紀錄表可查，事後賠償告訴人新台幣二十萬元和解
    ，其經此偵審程序教訓，應知警惕諒無再犯之虞，本院認所宣告之刑，以暫不執
    行為適當，併諭知緩刑三年，以期自新。
據上論結，應依刑事訴訟法第三百六十八條，刑法第七十四條第一款，判決如主文。
本案經檢察官王碧霞到庭執行職務。
中    華    民    國      八十九      年      十二      月      二十    日
                                  臺灣高等法院臺南分院刑事第三庭
                                      審判長法官  黃    聰    明
                                            法官  黃    三    哲
                                            法官  林    勝    木
右正本證明與原本無異。
不得上訴。
                                      法院書記官  吳    秋    賢
中    華    民    國      八十九      年      十二      月    二十一    日
附錄：本判決論罪科刑法條
第二百八十四條第一項前段
刑法第二百八十四條第一項前段：因過失傷害人者，處六月以下有期徒刑、拘役或五
                              百元以下罰金。


司法院資訊處製作；財團法人民間司法改革基金會備份。
